【裁判字號】    88,上易,5473
【裁判日期】    890112
【裁判案由】    竊盜
【裁判全文】
臺灣高等法院刑事判決                          八十八年度上易字第五四七三號
    上  訴  人  臺灣臺北地方法院檢察署檢察官
    被      告  甲○○
右上訴人因竊盜案件，不服台灣台北地方法院八十八年度易字第一九四五號中華民國
八十八年十月十五日第一審判決（起訴案號：台灣台北地方法院檢察署八十八年度偵
字第一一八五八號；併辦案號八十八年度偵字第一二二０一號）提起上訴，本院判決
如左：
    主  文
上訴駁回。
    事  實
一、甲○○於民國八十六年間曾因竊盜罪，經台灣台北地方法院判處拘役三十日，復
    於八十七年間違反妨害兵役治罪條例，經同院判處拘役三十日，並於八十八年二
    月九日經通緝到案送監執行，迨八十八年三月十日執行完畢後，暫住友人丙○○
    位於台北縣新店市○○路○段三五九巷十二弄八號四樓住處。詎其因甫出監獄無
    任何收入，竟趁丙○○因病住院期間，利用保管丙○○住處及車輛鑰匙之機會，
    萌生將丙○○家中財物變賣換取現金之為自己不法所有意圖，並基於概括之犯意
    ，先於八十八年三月二十日下午四時許徒手竊取丙○○住處內如附表(一)之財物，
    並將之轉售予舊貨商，獲取新台幣（下同）八千元代價。再於翌日上午九時許，
    駕駛丙○○所有車號ＦＧ－六四二二號自用小客車（內含丙○○所營流動攤販之
    生財器具，如附表(二)）離去竊取之，同時將車內附表(二)物品變賣換現。繼甲○○
    見居住於車內非長久之計，則於八十八年三月二十六日將車停放在台北縣中和市
    ○○路路旁紅線路段後離去找尋住所，因該車違規停車而遭拖吊，為尋代步工具
    ，於八十八年四月二十六日上午十一時三十分許，見羅麗婷所有車號ＤＫ－六八
    二五號自用小客車停放於台北縣新店市○○路○段一七三號前，復承前意圖為自
    己不法所有之概括犯意，以其前於八十八年一月間向羅麗婷承租前揭車號ＤＫ－
    六八二五號自用小客車，返還汽車未歸還之汽車鑰匙，開啟車門、啟動電門後駛
    離而竊取之。迨八十八年五月二十一日下午四時許，羅麗婷接獲台北縣土城市○
    ○路○段一二四號三陽保養廠人員通知始循線查知上情，而丙○○亦因台北縣警
    察局中和分局寄發違規停車拖吊通知單而至台北縣中和市○○路六三七巷六十弄
    五之一號尋獲車號ＦＧ－六四二二號自用小貨車。
二、案經台北縣警察局新店分局報請台灣台北地方法院檢察署檢察官偵查起訴及移送
    併案審理。
    理  由
一、訊據被告甲○○對於竊取丙○○住處部分財物及竊取羅麗婷所有ＤＫ－六八二五
    號自用小客車等事實坦承不諱，惟辯稱：伊僅竊取丙○○住處有價值之財物，部
    分瑣碎物品並未拿取。又稱其開走丙○○所有ＦＧ－六四二二號自用小貨車，僅
    作為代步工具而已，並無不法所有之意圖，否則不會將之停放於台北縣中和市○
    ○路路旁紅線路段而遭警拖吊。至丙○○車內之生財器具，伊並不清楚何以不冀
    而飛，伊將之停放路旁時，並未取走車內物品云云。經查：右揭竊取丙○○住處
    內如附表(一)所示物品、車號ＦＧ－六四二二號自用小貨車（內含丙○○所營流動
    攤販生財器具，如附表(二)）及竊取羅麗婷所有車號ＤＫ－六八二五號自用小客車
    等事實，業據告訴人丙○○指訴甚詳，並據證人即羅麗婷之夫乙○○及羅麗婷於
    原審中證述在卷，而乙○○領回車號ＤＫ－六八二五號自用小客車一節，亦有台
    北縣警察局贓物認領保管單一紙附卷可稽（見八十八度偵字第一一八五八號偵查
    卷第七頁），又丙○○至台北縣中和市○○路六三七巷六０弄五之一號保管場領
    回車號ＦＧ－六四二二號自用小貨車，復有台北縣警察局中和分局八十八年四月
    八日中警交字第九八一五號通知單(一)及台北縣政府自小收納款項統一收據各一紙
    附卷可憑（附於本院卷）。又被告並不否認連同丙○○所飼養之二隻小狗及狗用
    梳洗暨理容器具與香水、毛巾等一併竊取（見原審卷八十八年十月四日訊問筆錄
    ），可見其竊取者並非所稱有價值之電器用品而已，顯將丙○○住處物品全部搜
    括一空，是告訴人丙○○指稱其住院返家後，住處除散落一地冰箱內食品外，其
    餘如附表(一)所示物品已遭搬遷而空無一物等語堪信真實。再自被告於八十八年三
    月二十一日將丙○○車號ＦＧ－六四二二號自用小貨車駛離，至同年月二十六日
    停放於台北縣中和市○○路路旁紅線路段時止，已有六日之久，且其既稱為找住
    所而將車停放於前揭路段後離去，顯見該車僅暫時離開其實力支配，惟因車輛所
    停路段為紅線區始遭拖吊，並非所謂企圖車輛遭車主發現而故意停放該處，其此
    部分辯解不足採信。再丙○○車號ＦＧ－六四二二號自用小貨車內如附表(二)營業
    用生財器具附隨於車內，而車輛既停放在路旁紅線路段，係明顯違規，隨時將遭
    拖吊，顯被告將車內物品搬離或變賣，否則車輛已進保管場保管，當無遭人竊取
    之可能，是被告辯稱未竊取其內附表(二)物品，實避重就輕之詞，亦無法採信。故
    本件事證明確，被告上開犯行堪以認定。
二、核被告甲○○所為，係犯刑法第三百二十條第一項竊盜罪。其先後多次犯行，時
    間緊接、所犯亦為構成要件相同之罪名，顯係基於概括犯意而為，為連續犯，應
    依刑法第五十六條規定論以一罪並加重其刑。又台灣台北地方法院檢察署檢察官
    移送併辦部分（八十八年度偵字第一二二０一號），其所訴事實與本件竊盜之構
    成要件相同，犯罪時間相近，與本件有連續犯關係，自得併予審理。原審經詳察
    ，以被告上開犯行明確，依刑法第五十六條、第三百二十條第一項，罰金罰鍰提
    高標準條例第一條前段，並審酌被告有竊盜前科，仍不思悔改，年輕力盛亦不圖
    振作努力工作，暫住友人家中，未予感恩，甚為此犯罪，其惡性重大，並斟酌犯
    罪所用手段、目的、竊取財物之價值，竊得財物變賣所得花用殆盡及犯後態度等
    一切情狀，量處有期徒刑五月，本院核其認事用法，均無違誤，量刑亦屬妥適，
    而上訴人即檢察官據被害人丙○○之請求認原審量刑過輕，據此提起上訴，請求
    從重量刑，即無理由，自應予駁回。
據上論斷，應依刑事訴訟法第三百六十八條判決如主文。
本案經檢察官沈世箴到庭執行職務。
中    華    民    國    八  十  九    年      一      月    十    二    日
                            臺灣高等法院刑事第二十一庭
                                審判長法  官  葉  騰  瑞
                                      法  官  江  國  華
                                      法  官  魏  大  喨
右正本證明與原本無異。
不得上訴。
                                      書記官  洪  秋  帆
中    華    民    國    八  十  九    年      一      月    十    三    日
附錄本案論罪科刑法條全文：
刑法第三百二十條第一項
一意圖為自己或第三人不法之所有，而竊取他人之動產者，為竊盜罪，處五年以下有
  期徒刑、拘役或五百元以下罰金。
附表(一)：密納手環一串、天珠一串、金戒指一紙、冰箱一台、洗衣機一台、電視機一
        台、電話一組、馬爾濟斯狗二隻、狗籠一個、電動剃刀一組、行動電話一組
  、吹風機一支、真皮馬靴一雙、瓦斯筒一個、快速爐一台、外用爐一具、黑
        輪鍋一個、瑞士刀一支、香水二瓶、鐘一個、毛巾六條（小五條、大一條
        ）、牙膏二條、沐浴乳五瓶（精品三瓶、普通二瓶）、椅墊二個、現金三千
        元、芳香劑一瓶、美容剪刀二支、萬金油一瓶、洗衣粉一盒、洗碗精、狗用
        沐浴乳一瓶、飼料一包、狗用梳子一把、狗用洗髮乳一瓶、漂白水一瓶、牙
        線一盒、衛生紙一包、美容霜一盒、衣服。
附表(二)：發電機一台、炸鍋一個、滷鍋一個、工作台一組、菜刀二把、胡椒粉、胡椒
        罐各二罐、滷包數個、籃子數個、夾子數支、油紙袋大小各二袋、粘板一個
        、剪刀一把、瓦斯槍一支、塑膠袋數包、鐵罐數個、瓦斯筒一個、釣魚用冰
        箱一個。


司法院資訊處製作；財團法人民間司法改革基金會備份。
